【裁判字號】    98,審訴,4838
【裁判日期】    990122
【裁判案由】    毒品危害防制條例
【裁判全文】
臺灣高雄地方法院刑事判決            98年度審訴字第4838號
公  訴  人  臺灣高雄地方法院檢察署檢察官
被      告  乙○○
                    （另案
上列被告因毒品危害防制條例案件，經檢察官提起公訴（98年度
毒偵字第6584、6917號），被告於準備程序中就被訴事實為有罪
之陳述，經本院告知簡式審判程序之旨，並聽取被告與公訴人之
意見後，本院合議庭裁定由受命法官獨任進行簡式審判程序，判
決如下：
    主  文
乙○○犯施用第一級毒品罪，累犯，處有期徒刑拾月，扣案之夾
鏈袋柒只、針筒壹拾參支均沒收；又犯施用第二級毒品罪，累犯
，處有期徒刑伍月，扣案之吸食器壹個沒收。應執行有期徒刑壹
年貳月，扣案之夾鏈袋柒只、針筒壹拾參支、吸食器壹個均沒收
。
    事實及理由
一、犯罪事實：
    乙○○前因施用毒品案件，經本院以90年度毒聲字第432 號
    裁定送觀察、勒戒，執行完畢並經臺灣高雄地方法院檢察署
    檢察官以90年度毒偵字第717 號為不起訴處分確定。又於前
    開觀察、勒戒執行完畢後5 年內，於90年間再犯施用第一級
    、第二級毒品案件，經本院以91年度訴字第382 號判處有期
    徒刑10月、5 月，定應執行刑1 年2 月，經上訴後由臺灣高
    等法院高雄分院以91年度上訴字第828 號駁回上訴確定；又
    於91年間因犯竊盜、偽造文書等案件，分別經臺灣高等法院
    高雄分院以92年度上訴字第1703號判處有期徒刑2 年10月確
    定、經本院以91年度訴字第1099號判處有期徒刑3 月確定；
    再於92年間，因毒品等案件，分別經本院以92年度易字第22
    01號判處有期徒刑6 月、4 月確定，以92年度訴字第1461號
    判處有期徒刑1 年、6 月確定。上開各罪所處之刑經裁定減
    刑、定應執行刑後，與另案所處拘役接續執行，於97年3 月
    10日執行完畢。詎仍不知悔改，於98年9 月30日上午10時許
    ，在高雄縣林園鄉○○路195 巷口之鐵皮屋內，基於施用第
    一級毒品海洛因及第二級毒品甲基安非他命之犯意，先以注
    射之方式，施用第一級毒品海洛因1 次；再以將甲基安非他
    命置於鋁箔紙上燒烤吸聞煙霧之方式，施用第二級毒品甲基
    安非他命1 次。嗣為警於98年9 月30日下午3 時35分許，在
    高雄縣林園鄉○○路195 巷口旁鐵皮屋查獲，經警採集其尿
    液送驗後，發現呈可待因、嗎啡、甲基安非他命及安非他命
    陽性反應，扣得其所有用以施用第一級毒品海洛因之夾鏈袋
    7 只、針筒13支，及施用第二級毒品甲基安非他命之吸食器
    1 個等物。
二、證據：
 (一) 高雄市立凱旋醫院98年10月26日濫用藥物尿液檢驗報告、高
    雄市政府警察局刑警大隊偵一隊一分隊偵辦違反毒品案尿液
    採證代碼對照表各1 份。
 (二) 扣案之夾鏈袋7只、針筒13支、吸食器1個。
 (三) 被告之自白。
三、論罪：
 (一) 被告前因施用毒品案件，經本院裁定送觀察、勒戒，執行完
    畢後經臺灣高雄地方法院檢察署檢察官以90年度毒偵字717
    號為不起訴處分確定，後又因施用毒品，經臺灣高等法院高
    雄分院以91年度上訴字第828 號判刑確定，是被告於「初犯
    」經觀察、勒戒後，曾於5 年內再犯，經依法追訴處罰，本
    案已屬3 犯以上，與毒品危害防制條例第20條第3 項「五年
    後再犯」之情形有別，且因已於「五年內再犯」，顯見其再
    犯率甚高，原實施之觀察、勒戒，已無法收其實效，而無五
    年戒斷期之存在，自無再經觀察、勒戒或強制戒治之必要，
    檢察官逕行起訴，即無不合，合先敘明。
 (二) 海洛因為毒品危害防制條例第2 條第2 項第1 款規定之第一
    級毒品，甲基安非他命為同項第2 款所規定之第二級毒品，
    是核被告所為，係犯毒品危害防制條例第10條第1 項之施用
    第一級毒品罪、第2 項之施用第二級毒品罪。被告持有第一
    、二級毒品後進而施用，其持有之低度行為均應為施用之高
    度行為所吸收，故均不另論其持有第一級毒品或第二級毒品
    罪。被告所犯上開2 罪，犯意各別，行為互殊，應予分論併
    罰。被告有犯罪事實欄所述經判處有期徒刑並執行完畢之情
    形，此有臺灣高等法院被告前案紀錄表在卷可佐，其於徒刑
    執行完畢5 年之內故意再犯本件有期徒刑以上之罪，皆為累
    犯，應依法加重其刑。
四、科刑：
 (一) 爰審酌施用毒品之行為不僅戕害自身身心健康，亦間接影響
    社會治安，被告一再施用毒品，顯見其對毒品之依賴情形非
    輕，實應使被告暫與毒品之誘惑隔離，促其斷絕毒害，並考
    量被告於偵訊及本院審理中均坦承犯行及其前科等一切情狀
    ，認檢察官就被告施用第一、二級毒品犯行分別求處有期徒
    刑1 年、6 月，尚屬略重，而分別量處如主文所示之刑，並
    定應執行刑。
 (二) 扣案之針筒13支、吸食器1 個，均為被告所有，分別係用以
    施用第一級海洛因、第二級毒品甲基安非他命之物，而扣案
    之夾鏈袋7 只，為被告所有而為施用而盛裝海洛因之物（參
    警卷第4 頁），此經被告自承在卷，均應依刑法第38條第1
    項第2 款規定諭知沒收。
據上論斷，應依刑事訴訟法第273 條之1 第1 項、第284 條之1
、第299條第1項前段，毒品危害防制條例第10條第1項、第2項、
，刑法第11條前段、第47條第1 項、第38條第1 項第2 款、第51
條第5款、第9款，判決如主文。
本案經檢察官甲○○到庭執行職務。
中    華    民    國    99    年    1     月    22    日
                  刑事第十庭    法  官  蔡書瑜
以上正本證明與原本無異。
如不服本判決應於收受送達後10日內向本院提出上訴書狀，並應
敘述具體理由；如未敘述上訴理由者，應於上訴期間屆滿後20日
內向本院補提理由書（均須按他造當事人之人數附繕本）「切勿
逕送上級法院」。
中    華    民    國    99    年    1     月    22    日
                                書記官  楊明月
附錄：論罪法條
毒品危害防制條例第10條
施用第一級毒品者，處 6 月以上 5 年以下有期徒刑。
施用第二級毒品者，處 3 年以下有期徒刑。


司法院資訊處製作；財團法人民間司法改革基金會備份。
